【裁判字號】    88,訴,1554
【裁判日期】    890308
【裁判案由】    偽造文書等
【裁判全文】
臺灣臺北地方法院刑事判決                        八十八年度訴字第一五五四號
    公訴人  臺灣臺北地方法院檢察署檢察官
    被  告  乙○○
右列被告因偽造文書等案件，經檢察官提起公訴（八十八年度偵字第一七八○四號）
，本院判決如左：
    主  文
乙○○連續行使偽造私文書，足以生損害於他人，處有期徒刑肆月，緩刑參年。
如附表所示簽帳單持卡人簽名欄上偽造之「甲○○」署押合計柒枚均沒收。
    事  實
一、乙○○與甲○○分別住在台北縣深坑鄉深坑村平埔三一一巷七號三樓及二樓，係
    屬鄰居關係。民國八十八年七月四日上午十時三十分許，乙○○至甲○○家中找
    甲○○之母親聊天，見到放置在客廳中之甲○○所有之皮包一只（內有甲○○所
    有之國民身份證、慶豐商業銀行股份有限公司（下稱慶豐銀行）信用卡一張、中
    國信託商業銀行股份有限公司（下稱中信商銀）信用卡一張、中信商銀、陽明信
    用合作社、中國農民銀行、彰化銀行之金融卡各一張），竟意圖為自己不法之所
    有，竊取該皮包，得手後，基於意圖為自己不法所有之概括犯意，連續（一）於
    同日中午持慶豐銀行信用卡、中信商銀信用卡向特約商店臺北市○○路全國電子
    專賣店刷卡購得行動電話一組含手機及配件，連續在如附表編號一、二、三所示
    之簽帳單上持卡人簽名欄內，偽造甲○○署押各一枚，表明係甲○○本人刷卡消
    費，完成簽帳單私文書之偽造，並交付予該專賣店店員以行使，供之核對，致使
    該店店員誤認係甲○○本人消費致陷於錯誤而交付價值新臺幣（下同）一萬五千
    二百元行動電話一組含手機及配件，嗣慶豐銀行、中信商銀於該店經信用卡中心
    請款時如數給付，足以生損害於甲○○本人、發卡銀行及全國電子專賣店。（二
    ）於同日二十一時許，持前開竊得之慶豐銀行、中信商銀信用卡，前往位於臺北
    市○○路○段一一八號由呂源福所經營之「源成無線通訊器材行」，刷卡購得摩
    托羅拉ＣＤ９２８型行動電話一組含手機及配件，並在該店內申辦臺灣大哥大股
    份有限公司行動電話門號0000000000號、0000000000號之
    設定，連續在如附表編號四、五、六、七所示之簽帳單持卡人簽名欄內，假冒甲
    ○○之名義偽造署押各一枚，表明係甲○○本人刷卡購買行動電話及繳納門號設
    定費及保證金七千元，而完成簽帳單私文書之偽造，並交付予源成通訊行店員以
    行使，供之核對，致使源成通訊行店員誤認係甲○○本人消費致陷於錯誤而交付
    行動電話一組；臺灣大哥大股份有限公司亦因而陷於錯誤，誤認係甲○○本人申
    辦門號而開通准予通話，乙○○因此詐得價值一萬九千七百五十元之財物及得以
    通話之利益，慶豐銀行、中信商銀於源成無線通訊器材行經信用卡中心請款時如
    數給付，足以生損害於甲○○本人之利益及發卡銀行及源成無線通訊器材行。乙
    ○○得手後將摩托羅拉ＣＤ９２８型行動電話手機、電池、充電器及門號000
    0000000號留下供己使用外，其餘行動電話及門號則變賣予他人以兌換現
    金。事後乙○○將上揭甲○○所有之皮包、國民身份證、信用卡二張、金融卡四
    張均予丟棄。嗣因慶豐銀行通知信用卡遭盜刷，甲○○始知其所有財物失竊而報
    警，經警循線查獲上情，並於八十八年七月三十一日二十二時三十分許，在乙○
    ○住處扣得前開摩托羅拉ＣＤ９２８型行動電話一支（含電池）、充電器一個及
    門號0000000000號之通話卡（ＳＩＭ卡）一片。
二、案經甲○○訴由臺北縣警察局新店分局報請台灣台北地方法院檢察署檢察官偵查
    起訴。
    理  由
一、訊據被告乙○○對於右揭事實坦承不諱，核與告訴人即被害人甲○○於警訊及偵
    審中指訴、證人即甲○○之姐吳淑媛、源成通訊行負責人呂源福於警訊中證述之
    情節相符，並有被告偽造甲○○署押如附件所示之簽帳單影本七張、臺灣大哥大
    股份有限公司門號申請書影本二件、慶豐銀行信用卡繳款通知書、中國信託商業
    銀行信用卡消費明細表各一張、中國信託商業銀行歷史帳單明細查詢表四張等附
    卷可稽，復有前開摩托羅拉ＣＤ９２８型行動電話一支（含電池）、充電器一個
    及門號0000000000號之通話卡（ＳＩＭ卡）一片扣案可資佐證。本件
    事證明確，被告之犯行堪予認定。
二、核被告所為，係犯刑法第三百二十條第一項之竊盜罪、第二百十六條、第二百十
    條行使偽造私文書罪、第三百三十九條第一項詐欺取財罪（行動電話部分）、第
    三百三十九條第二項之詐欺得利罪（門號部分）。被告偽造署押係偽造私文書之
    階段行為，不另論偽造署押罪，被告偽造私文書後復持以行使，偽造之低度行為
    為行使之高度行為所吸收，亦不另論罪。被告七次偽造私文書之犯行，時間緊接
    ，手段相同，所犯為構成要件相同之罪名，顯係基於概括犯意為之，為連續犯，
    依刑法第五十六條規定以一罪論，並加重其刑。被告二次詐欺取財之犯行、一次
    詐欺得利之犯行，時間緊接，犯罪構成要件相同，顯係基於概括之犯意反覆為之
    ，為連續犯，依刑法第五十六條規定論以情節較重之詐欺取財罪，並加重其刑。
    被告所犯上開三罪，有方法結果之牽連關係，應從一重論以行使偽造私文書罪。
    公訴人認被告竊取之皮包內有現金一千二百元，訊據被告堅決否認皮包內有現金
    ，而此部分除告訴人之指訴外，並無其他證據足以佐證，僅憑告訴人之指訴即認
    定被告所竊之皮包內有前開現金，尚有未洽；又公訴人就門號設定部分漏未論述
    ，均併予敘明。爰審酌被告犯罪之目的、手段、次數、平日與告訴人係屬鄰居關
    係、犯罪所生之危害、冒刷他人信用卡所得財物與利得之價值、迄未賠償告訴人
    之損失，及犯罪後坦承犯行，態度良好，頗知悔悟等一切情狀，量處如主文所示
    之刑，以資懲儆。末查被告並無前科，有臺灣高等法院檢察署刑案紀錄簡覆表、
    本院被告全國前案紀錄表各一件在卷可憑，因一時貪慾，思慮不周，致觸犯本案
    犯行，本院認被告經此刑之宣告，當知所警惕而無再犯之虞，前開所宣告之刑以
    暫不執行為適當，爰併依法諭知緩刑三年，以啟自新。
三、如附表所示簽帳單持卡人簽名欄上偽造之「甲○○」署押合計七枚，應依刑法第
    二百十九條規定併予宣告沒收。
據上論斷，應依刑事訴訟法第二百九十九條第一項前段，刑法第五十六條、第二百十
六條、第二百十條、第三百二十條第一項、第三百三十九條第一項、第二項、第五十
五條、第七十四條第一款、第二百十九條，罰金罰鍰提高標準條例第一條前段，判決
如主文。
本案經檢察官戴文亮到庭執行職務。
中      華      民      國    八十九    年      三      月      八      日
                                      臺灣臺北地方法院刑事第三庭
                                          法  官  丁  蓓  蓓
右正本證明與原本無異。
如不服本判決，應於判決送達後十日內，向本院提出上訴狀。
                                          書記官  楊  秋  鈴
中      華      民      國    八十九    年      三      月    二十      日
附錄本案論罪科刑法條全文:
刑法第二百十條：
偽造、變造私文書，足以生損害於公眾或他人者，處五年以下有期徒刑。
刑法第二百十六條：
行使第二百十條至第二百十五條之文書者，依偽造、變造文書或登載不實事項或使登
載不實事項之規定處斷。
刑法第三百二十條第一項：
意圖為自己或第三人不法之所有，而竊取他人之動產者，為竊盜罪，處五年以下有期
徒刑、拘役或五百元以下罰金。
刑法第三百三十九條第一項、第二項：
意圖為自己或第三人不法之所有，以詐術使人將本人或第三人之物交付者，處五年以
下有期徒刑、拘役或科或併科一千元以下罰金。
以前項方法得財產上不法之利益或使第三人得之者亦同。
附  表：
編號  發卡銀行        消費日期          消費商店                消費金額
一    慶豐商業銀行    八十八年七月四日  全國電子專賣店          七０００元
      股份有限公司
二    中國信託商業銀  同右              同右                    一二００元
      行股份有限公司
三    同右            同右              同右                    七０００元
四    慶豐商業銀行    同右              源成無線通訊器材行      四五００元
      股份有限公司
五    同右            同右              同右                    七五００元
六    中國信託商業銀  同右              同右                    七二五０元
      行股份有限公司
七    同右            同右              同右                    七五００元


司法院資訊處製作；財團法人民間司法改革基金會備份。
